# 企业会计准则及指南（ 20202020 完整精校版）Chm电子书

提问人：smalldonkey 时间：2020-09-04 11:25:53
根据本论坛的分享，我花了点时间做的整理和校对，应该挺好用的，请大家支持下呗！！！！申请加精~回复可看，算是对我辛苦的支持。
分享是因为个人觉得Chm文件比word版更快，索引查询更方便，且不会被误修改。
补充说明 1 ：有一部分杀毒软件是根据文件类型来判断是否包含病毒的，真的很无辜。补充说明 2 ：结合部分网友意见，修订了bug，应该更加完美了。修订了 81 楼提到的第 19 章外币折算的错误。
链接: https://pan.baidu.com/s/12sf3fd-mZhbIPawX8q1U_A 提取码: cfmg捕获.PNG
(315.22 KB, 下载次数: 1627)
2020-9-5 10:17 上传
捕获2.PNG
(283.32 KB, 下载次数: 1213)
2020-9-5 10:17 上传

回答人：chenyiwei
试着下载了一下，提示有病毒，请检查。

提问人：smalldonkey 时间：2020-09-08 08:49:56
chm文件貌似都这样。放心吧，我是会计专业的，不是计算机专业的大神会搞病毒，哈哈

回答人：chenyiwei
不是简单的后缀名问题。试了几次，每次下载后都被Win 10自带的Windows Defender自动删除。以下是相关的屏幕截图信息，请检查：
D:.jpg